【裁判字號】    97,抗,248
【裁判日期】    970321
【裁判案由】    本票裁定
【裁判全文】
臺灣臺北地方法院民事裁定               97年度抗字第248號
抗  告  人    三陽投資股份有限公司
兼法定代理人  乙○○
抗  告  人    丙○○
相  對  人    大眾商業銀行股份有限公司
                        2、1.
法定代理人    甲○○
上列當事人間本票裁定事件，抗告人對於中華民國97年2月21日
本院裁定（97年度票字第6548號）提起抗告，本院裁定如下：
    主    文
抗告駁回。
抗告程序費用新臺幣壹仟元由抗告人負擔。
    理    由
一、按執票人依票據法第123 條規定，聲請法院裁定許可對發票
    人強制執行，係屬非訟事件，此項聲請之裁定，及抗告法院
    之裁定，僅依非訟事件程序，就本票形式上之要件是否具備
    予以審查為已足，並無確定實體上法律關係存否之效力，如
    發票人就票據債務之存否有爭執時，應由發票人提起確認之
    訴，以資解決（最高法院57年度臺抗字第76號、56年臺抗字
    第714 號判例意旨參照）。
二、本件相對人主張：其執有抗告人於民國91年10月3日共同簽
    發之本票1紙，內載金額新臺幣（下同）1億200萬元，付款
    地在臺北市，利息按年息5%計算，免除作成拒絕證書，到期
    日95年1月27日。詎屆期提示僅獲部分清償，其餘31,982,99
    3元未獲付款，依票據法第123條聲請裁定許可強制執行等情
    ，業據提出與所述相符之本票為證，原裁定予以准許，即無
    不合。
三、抗告意旨略以：相對人之聲請有違抗告人與44家債權金融機
    構所決議共同遵守之約定，且抗告人與前開債權金融機構之
    協商係依據中華民國銀行公會會員自律性債權債務協商及制
    約機制所作成，有44家債權金融機構之決議及呈報財政部備
    查函，相對人身為前開債權金融機構之一，自應受該決議之
    拘束，今相對人逕就其持有之本票聲請強制執行，除已違反
    前開決議外，亦已損害其他43家債權金融機構之債權等語，
    所稱即使屬實，亦係實體票據債務存否之爭執，依首開說明
    ，應另循訴訟程序解決，尚非本件非訟程序所得審究，仍應
    為許可強制執行之裁定。
四、據上論結，本件抗告為無理由，依非訟事件法第21條第2項
    、第24條、第46條、民事訴訟法第495條之1第1項、第449條
    第1項、第78條，裁定如主文。
中    華    民    國    97    年    3     月    21    日
                  民事第二庭審判長法  官  黃蓓蓓
                                  法  官  楊代華
                                  法  官  蔡政哲
以上正本係照原本作成。
標的金額逾新臺幣150萬元之裁定，如不服本裁定應於送達後10
日內向本院提出抗告狀，並繳納抗告費新臺幣1,000元，對於本
件裁定再為抗告，僅得以其適用法規顯有錯誤為理由，並經原法
院之許可者為限。
中    華    民    國    97    年    3     月    21    日
                                  書記官  曾靖雯


司法院資訊處製作；財團法人民間司法改革基金會備份。
